臺灣臺北地方法院民事判決
111年度訴字第4361號
原      告  臺灣銀行股份有限公司

法定代理人  許志文  
訴訟代理人  曾耀群  
被      告  金邱爺有限公司

兼
法定代理人  邱映智  

上列當事人間請求清償借款事件，本院於民國111年10月14日言
詞辯論終結，判決如下：
    主  文
被告應連帶給付原告新臺幣貳佰玖拾肆萬壹仟參佰參拾元，及如
附表所示之利息、違約金。
訴訟費用由被告連帶負擔。
    事實及理由
壹、程序事項：
一、按當事人得以合意定第一審管轄法院，但以關於由一定法律
    關係而生之訴訟為限；前項合意，應以文書證之，民事訴訟
    法第24條定有明文。經查，本件被告住所地雖非屬本院管轄
    ，然依兩造簽訂之放款借據一般條款第23條約定，兩造合意
    以本院為第一審管轄法院（見本院卷第17頁、第23頁），是
    依前開規定，本院就本件訴訟自有管轄權。
二、次按訴狀送達後，原告不得將原訴變更或追加他訴，但擴張
    或減縮應受判決事項之聲明者，不在此限，民事訴訟法第25
    5條第1項第3款定有明文。經查原告起訴時訴之聲明就各筆
    欠款違約金第二段及第三段之計息期間均為：「111.9.2~11
    1.1.11」、「111.1.12~清償日」，嗣於本院審理中將違約
    金第二段及第三段之計息期間變更為如附表違約金欄所示之
    計息期間（見本院卷第57頁至第59頁），核屬擴張應受判決
    事項之聲明，揆諸前揭規定，應予准許。
三、本件被告均經合法通知，均未於言詞辯論期日到場，核無民
    事訴訟法第386條所列各款之情形，爰依原告之聲請，由其
    一造辯論而為判決。
貳、實體事項：
一、原告主張：
(一)被告金邱爺有限公司（下稱金邱爺公司）前為營運周轉需要
    ，於民國109年11月12日邀同被告邱映智為連帶保證人，向
    伊訂借2筆共新臺幣（下同）400萬元之借款，約定借用期限
    為5年，自109年11月12日起至114年11月12日止，分60期，
    每1個月為1期，依年金法按月於每月12日攤還本息，約定利
    率自訂約日起至110年6月30日止，按伊訂約日央行牌告擔保
    放款融通利率（機動）減碼年利率0.5%訂定，並於央行牌告
    擔保放款融通利率調整時，自調整日起，按調整後利率加上
    開加碼年率計算；自110年7月1日起至契約止日，改按伊2年
    期定期儲蓄存款（一般）機動利率加個別加碼年率1.355%計
    算，並於伊2年期定期儲蓄存款機動利率調整時，自調整之
    日起，按調整後利率加上開加碼年率計算。倘不依期還本或
    付息，除願就遲延還本部分，自遲延時起按應繳款日之借款
    利率計付遲延利息外，並應就遲延還本付息部份，本金自到
    期日起，利息自應付息日起，照應還款額，逾期6個月(含)
    以内者，按應繳款日之借款利率10%，逾期6個月以上者，就
    超過6個月之部分，按應繳款日之借款利率20%計付懲罰性違
    約金，如經伊轉列催收款項，自轉列催收款項之日起，前開
    所定本金遲延利息，其利率改按轉列催收款項日之借款利率
    加年率1%固定計算。
(二)嗣金邱爺公司因資金短絀申請展延借款期限及協議分期攤還
    ，於111年7月5日偕同邱映智與伊簽訂增補約據，依增補約
    借款期限變更為6年4月，期限改自109年11月12日起至116年
    3月12日止；自111年3月12日起餘欠本金按伊2年期定期儲蓄
    存款（一般）機動利率加1.355%機動計息，第1至3期償還本
    息6,000元，第4至24期償還本息3萬6,000元，第25至60期按
    月平均攤還本息。詎金邱爺公司簽訂增補約據後未依約攤還
    本息，迭經催討無效，依約已喪失期限利益，迄今尚欠本金
    共294萬1,330元及如附表所示之利息、違約金未清償，金邱
    爺公司應立即清償全部欠款。而邱映智為連帶保證人，自應
    就其所保證範圍內負連帶清償責任。爰依消費借貸及連帶保
    證之法律關係提起本件訴訟等語。並聲明：如主文第1項所
    示。
二、被告均經合法通知，均未於言詞辯論期日到場，亦均未提出
    書狀作何聲明或陳述。
三、得心證之理由：
(一)經查，原告主張之上開事實，業據其提出放款借據、增補約
    據、放款客戶歸戶查詢單、貸款全部資料查詢單、新臺幣存
    (放)款牌告利率、催收/呆帳查詢單及存摺存款歷史明細查
    詢等件影本為證（見本院卷第13頁至第38頁、第43頁至第44
    頁、第61頁、第67頁），其主張核與上開證物相符，堪信原
    告之主張為真實。
(二)按消費借貸之借用人應於約定期限內，返還與借用物種類、
    品質、數量相同之物，民法第478條前段定有明文；又保證
    債務之所謂連帶，係指保證人與主債務人負同一債務，對於
    債權人各負全部給付之責任者而言，是連帶保債務之債權人
    得同時或先後向保證人為全部給付之請求（最高法院45年台
    上字第1426號判決意旨、77年度台上字第1772號判決參照）
    。復按，遲延之債務，以支付金錢為標的者，債權人得請求
    依法定利率計算之遲延利息。但約定利率較高者，仍從其約
    定利率；當事人得約定債務人於債務不履行時，應支付違約
    金，民法第233條第1項、第250條第1項分別定有明文。金邱
    爺公司向原告借款，然因未依約攤還本息，迭經催討無效，
    債務全部視為到期，尚積欠如主文第1項所示之本金、利息
    及違約金迄未清償，而邱映智為連帶保證人，揆諸上開說明
    及規定，邱映智自應就上開債務與金邱爺公司連帶負清償責
    任。
(三)綜上，原告依消費借貸及連帶保證之法律關係，請求被告連
    帶給付如主文第1項所示之本金、利息及違約金為有理由，
    應予准許。
四、訴訟費用負擔之依據：民事訴訟法第78條、第85條第2項。 
     
中　　華　　民　　國　　111 　年　　10　　月　　21　　日
                  民事第一庭    法　官　   賴淑萍
以上正本係照原本作成。
如對本判決上訴，須於判決送達後20日內向本院提出上訴狀。如
委任律師提起上訴者，應一併繳納上訴審裁判費。            
中　　華　　民　　國　　111 　年　　10　　月　　21　　日
                                書記官     黃怜瑄
                                
附表：（金額幣別均為新臺幣，日期紀元均為民國）       編號 借款 書號 (帳號) 積欠本金 利息  違約金     計息期間 週年 利率 計息期間 週年 利率 1 000000 000000 27萬9,412元 111年6月12日起至111年9月1日止 2.605% 111年7月12日起至111年9月1日止 0.2605%    111年9月2日起至清償日止 3.605% 111年9月2日起至112年1月11日止 0.3605%      112年1月12日起至清償日止 0.721% 2 000000 000000 251萬4,756元 111年6月12日起至111年9月1日止 2.605% 111年7月12日起至111年9月1日止 0.2605%    111年9月2日起至清償日止 3.605% 111年9月2日起至112年1月11日止 0.3605%      112年1月12日起至清償日止 0.721% 3 000000 000000 2萬9,426元 111年6月12日起至111年9月1日止 3.605% 111年7月12日起至111年9月1日止 0.3605%    111年9月2日起至清償日止 4.605% 111年9月2日起至112年1月11日止 0.4605%      112年1月12日起至清償日止 0.921% 4 000000 000000 11萬7,736元 111年6月12日起至111年9月1日止 3.605% 111年7月12日起至111年9月1日止 0.3605%    111年9月2日起至清償日止 4.605% 111年9月2日起至112年1月11日止 0.4605%      112年1月12日起至清償日止 0.921% 合計  294萬1,330元